【裁判字號】    91,上訴,3080
【裁判日期】    920619
【裁判案由】    毒品危害防制條例
【裁判全文】
臺灣高等法院刑事判決                           九十一年度上訴字第三０八０號
    上  訴  人  臺灣桃園地方法院檢察署檢察官
    被      告  丙○○
    指      定
    辯  護  人  本院公設辯護人  甲○○
右上訴人因毒品危害防制條例案件，不服臺灣桃園地方法院九十一年度訴字第三八０
號，中華民國九十一年八月十四日第一審判決（起訴案號：臺灣桃園地方法院檢察署
九十年度偵字第一五六三九號），提起上訴，本院判決如左：
    主  文
上訴駁回。
    理  由
一、本件公訴意旨略以：被告丙○○明知海洛因、安非他命係毒品危害防制條例第二
    條第一項第一款、第二款所定之毒品，禁止非法持有、施用、轉讓及販賣，竟基
    於意圖營利之概括犯意，分別於九十年四月間及同年五月間，在己○○（起訴書
    誤載為鄭先梅）位於桃園縣平鎮市○○○路一五九巷一二九號住處內，以每次新
    台幣（下同）一千元及三千元之價格，分別販賣數量不詳之安非他命及海洛因予
    己○○施用，嗣於九十年九月四日十七時五十五分許，經桃園縣警察局保安隊警
    員持台灣桃園地方法院所核發之搜索票至桃園市○○路一五九號十二樓之三號搜
    索時，適己○○因友人乙○○欲施用毒品，而以乙○○所有0000000000號行動電
    話，撥打當時亦在該處之丙○○所持有之0000000000號行動電話，欲向丙○○購
    買海洛因時，為警發現，並循線查獲上情，因認被告丙○○涉犯有毒品危害防制
    條例第四條第一項販賣第一級毒品海洛因及同條第二項販賣第二級毒品安非他命
    之罪嫌云云。
二、按犯罪事實，應依證據認定之，無證據不得推定其犯罪事實，又不能證明被告犯
    罪者，應諭知無罪之判決，刑事訴訟法第一百五十四條、第三百零一條第一項分
    別定有明文；而事實之認定，應憑證據，如未能發現相當證據，或證據不足以證
    明，自不能以推測或擬制之方法，為裁判基礎；倘積極證據不足為不利於被告事
    實之認定，即應為有利於被告之認定，更不必有何有利之證據。且無論直接或間
    接證據，其為訴訟上之證明，須於通常一般之人均不致於有所懷疑，而得確信其
    為真實之程度者，始得據之為有罪之認定，倘其證明尚未達到此一程度，而有合
    理性懷疑之存在時，即無從為有罪之認定，最高法院四十年臺上字第八六號、三
    十年臺上字第八一六號、七十六年台上字第四九八六號分別著有判例可資參照。
三、本件公訴人認被告丙○○涉犯有前開罪嫌，無非係以己○○於警訊之指訴、證人
    乙○○、承辦警員馬長生、瀟湘瀚、歐陽健、丁○○等人之證詞，及0000000000
    號行動電話通聯紀錄等資為被告犯罪之依據。惟訊據被告丙○○則堅決否認有公
    訴人所指訴之前開販賣第一級毒品海洛因及販賣第二級毒品安非他命等之犯行；
    辯稱：１、其本人並未販賣毒品海洛因與安非他命給己○○，九十年九月四日下
    午五時許，己○○並未撥打電話要向其本人購買毒品安非他命；而且其本人亦不
    認識乙○○，乙○○並未託己○○向其本人購買安非他命。２、其朋友有在販賣
    中古手機，因之前己○○曾囑託其本人代為尋找並購買中古手機，隨後其本人有
    代己○○購買一支摩扥蘿拉三六八八型中古手機，價錢新台幣五千八百元；九十
    年九月四日中午其本人於桃園縣中壢市○○路○段六十巷五七號住處有接獲己○○撥給其本人之行動電話，表示要到桃園市逛街，順便償還其本人所代購中古手
    機之款項，並非要向其本人購買毒品。３、其本人與戊○○是朋友關係，九十年
    九月四日其本人並未接到有人要向其購買毒品之電話。其於為警查獲後，並未向
    警方表示要向戊○○購買毒品。而是警察要其於警訊中供承是要向戊○○購買毒
    品；事實上其本人並未向戊○○購買過毒品。４、桃園市○○路○段一五九號十
    二樓之三號事其友人李國忠所住之處，當時其本人係去找李國忠，嗣因李國忠託
    請其代購便當，故其遂駕駛李國忠之白色賓士小客車幫李國忠代購便當；當時其
    將小客車停放於桃園市○○路之一處大樓樓下時，警員即過來要其不要動，對其
    搜身並搜車子，惟均未搜到毒品等。其本人並未幫戊○○跑腿，亦不知戊○○是
    否有在販賣毒品。５、警員丁○○於鈞院調查中所言並非實在；而且警方所持搜
    索票搜索之對象是戊○○，惟竟對其本人與所駕駛之小客車搜索，結果均未搜索
    查獲有關毒品等相關物品。當時警員將其本人押上樓要找戊○○時，並未找到；
    隨後警員又帶其本人到外面找，嗣於警車上其本人有接到一通戊○○之行動電話
    ，警員要其本人問戊○○在何處，戊○○答稱其在桃園法院報到處附近，嗣其與
    警員到達前開法院報到處時，並未發現戊○○，隨後警員即將其帶回，並要其本
    人再打行動電話給戊○○，惟已無法打通，各等語。
四、本院認為被告丙○○並未構成公訴人所指訴，涉犯有毒品危害防制條例第四條第
    一項販賣第一級毒品海洛因及同條第二項販賣第二級毒品安非他命之犯行，應為
    無罪之理由如下。
（一）、本件警方聲請搜索之對象為：戊○○；處所為桃園市○○路○段一九五號七
        樓；物件為自小客車HM六九六九號，嗣經臺灣桃園地方法院以九十聲搜字第
        一零五號搜索票准許之，而警方實際搜索之地點則為桃園市○○路○段一九
        五號十二樓之三、自小客車HM六九六九號、對象為李國忠、丙○○二人，業
        經原審即灣桃園地方法院調閱該院九十年度聲搜字第一零五號卷宗核閱無訛
        ，可見警方對於本件搜索，除自小客車HM六九六九號外，無一與搜索票所載
        項目相符，顯有瑕疵可指。再者，警方如確實獲有線報，得知被告丙○○確
        實從事販賣毒品犯行，何以向法院聲請搜索票之對象不以被告丙○○為主？
        況且，警方查獲本案相關之證人己○○、乙○○及被告丙○○等人時，均未
        自渠等身上或所駕駛之車輛查獲有毒品海洛因或安非他命等相關證物扣案，
        以佐證被告丙○○販賣毒品之犯行。另依證人即承辦警員丁○○於本院調查
        時雖證稱，當時警方係依據Ａ1證人之指述，指稱被告丙○○等有一批毒品
        要進來販賣云云（本院卷第一二○頁至第一二一頁）。惟查該Ａ1證人所指
        述者則係綽號「劉哥」之戊○○於前開桃園市○○路○段一九五號七樓所租
        賃之套房涉有販賣第一級毒品海洛因與第二級毒品安非他命等犯行，此業經
        本院向桃園縣警察局調取上開Ａ1證人筆錄核閱無訛，此有桃園縣警察局九
        十二年三月十八日，桃警刑字第○九二○○三三三五○號函附Ａ1證人筆錄
        影本在卷可稽（本院卷第一五六頁至第一五八頁）；可見上揭證人丁○○前
        揭證述稱，依據Ａ1證人之指述，被告丙○○等有一批毒品要進來販賣等情
        即難採信。而上開桃園市○○路○段一九五號七樓之套房係戊○○所租賃居
        出庭使用，故李國忠至上址等候戊○○等情，亦據證人李國忠於警訊中證述
        在卷（偵查卷第五頁背面）。由此足見，警方尚無確切之證據足以證明被告
        丙○○確實涉有販賣毒品之犯行。
（二）、證人己○○雖於警訊中供稱：其於九十年四月中旬與五月下旬分別有向被告
        丙○○購買毒品海洛因與安非他命云云（偵查卷第二六頁背面）；惟其後於
        偵查中則供稱，其本人並未向被告丙○○購買過毒品海洛因與安非他命；是
        於警訊中，警員要其指稱說有向被告丙○○購買毒品海洛因與安非他命等語
        在卷（偵查卷第六九頁）；復於原審調查時己○○亦供稱，其本人業已很久
        未施用毒品，亦未曾向被告丙○○購買過毒品。當日即九十年九月四日其友
        人乙○○打電話給其本人表示要購買毒品安非他命，惟其則向乙○○表示，
        其本人已未再施用毒品；因當日其本人要去桃園市逛街，且其本人亦要償還
        被告丙○○購買手機之欠款，故請乙○○駕駛小客車載其本人至桃園，以償
        還欠被告丙○○購買手機之款項，並順便逛街；當時警方對其訊問時，要求
        其本人要咬死被告丙○○（意指於警訊中要其本人供稱係向丙○○購買毒品
        之意），否則要將本人移送法辦等語（原審卷第五四頁至第五五頁）。隨後
        證人己○○於本院調查時，復明確證稱：１、其於為警查獲之前，曾託請被
        告丙○○代購一支摩托蘿拉三六八八型手機，因當時丙○○已交付手機，惟
        其本人尚未付款，故其乃於九十年九月四日中午以行動電話告知丙○○要償
        還手機之款項，且丙○○表示他會在桃園市百世達樓下等候。嗣因當時乙○○心情不佳，曾至其桃園縣平鎮市○○○路一五九巷一二九號住處找其本人
        要聊天，因其手機沒電，故曾借用乙○○之手機通知丙○○要償還前開手機
        之款項；嗣其本人乃與乙○○共同至桃園市逛街，而由乙○○駕駛小客車載
        其本人前往桃園市○○○○路至前揭百世達現場找丙○○；當時於車上時，
        乙○○曾對其本人表示想要購買海洛因，其本人當時於車上則向乙○○表示
        不要施用海洛因那些物品；因其已經未再施用毒品海洛因與安非他命；而且
        乙○○於車上並未拿三仟元給其本人表示要購買安非他命。其當時於到達時
        ，有借用乙○○之手機通知丙○○下樓拿代購三六八八型手機之款項，惟丙○○表示他沒空，會囑咐其朋友下樓拿款項；隨後有一位男子自稱是丙○○
        之朋友，並詢問其本人是否為鄭小姐，經其答稱是鄭小姐後，其本人則將代
        購手機之款項六千元交給該自稱是丙○○朋友之男子。當時該男子隨即表明
        是警察，乃將其與乙○○帶上該百世達大樓樓上，嗣到達樓上後，即發現有
        被告丙○○與其他男子約四、五人在現場。隨後其與乙○○、被告丙○○及
        其他男子全部被帶至警察局，當時警察於警訊調查時，則要求其本人要供稱
        係向被告丙○○購買毒品，如果不咬丙○○（意指於警訊中指稱係向丙○○
        購買毒品），則要將其本人移送法院辦理。故警察於製作警訊筆錄時則要其
        本人於筆錄中供稱有向被告丙○○購買毒品海洛因與安非他命。其實其本人
        並未向丙○○購買過毒品海洛因與安非他命，因其本人並未施用海洛因與安
        非他命；被告丙○○亦未販賣其本人毒品海洛因與安非他命，且其於為警查
        獲採尿檢驗時，尿液並無毒品反應。２、當時乙○○打電話給其本人時，只
        是有對其表示她心情不好，隨後其即向乙○○告知一起去逛街；乙○○並未
        表示要其本人代購安非他命等語明確在卷。３、其本人打電話通知被告洪國
        交付之款項六千元就是要償還前開手機之款項等語明確在卷（本院卷第四四
        頁至第四八頁；一○九頁至第一一二頁；第一二二頁至第一二三頁；第一四
        四頁至第一四七頁）４、又證人己○○確有請被告丙○○代購前開三六八八
        型手機一支，嗣因損壞送修，隨後該手機因泡水已無法使用，除據己○○於
        本院調查時證述在卷外（本院卷第四八頁），並經證人己○○將前開手機寄
        至本院以資佐證（批示如本院卷第六四頁；該手機外放證物袋，於本案審結
        後發還證人己○○）。由此可見，證人己○○於前開警訊筆錄供詞雖供稱有
        向被告丙○○購買毒品云云，惟其後於偵查中、原審及本院之供詞均堅決且
        明確供稱並未向被告丙○○購買毒品等語明確，已如前述；由此可知，該證
        人先後之證詞已有矛盾。另就證人己○○前開警訊中供詞可知，其於警訊中
        所言，僅攏統供稱買賣若干次，並未具體指明交易時間、數量，是得否以此
        不清晰之指訴，遽論被告丙○○以販賣毒品重罪？實有待商榷。可見實難以
        前開證人己○○於警訊中有瑕疵之證詞即遽論被告丙○○以販賣毒品罪責。
（三）、至證人己○○於警訊中雖又供稱：約定購買毒品地點是在桃園市○○○○○
        路口交易等語（偵查卷第二六頁）。惟查：證人己○○與被告丙○○被警查
        獲處，乃於桃園市○○路二段一五九號十二樓之三號屋內，此由警訊移送書
        與所附向檢察官電話請示紀錄內容一紙及桃園縣警察局保安隊搜索筆錄內記
        載搜索地點均為桃園市○○路○段一五九號十二樓之三號處所即可明瞭（偵
        查卷第一、二頁；第三五頁）。由此可見證人己○○上開警訊所述，顯與前
        揭實際執行搜索處所不符，足見證人己○○於警訊所言顯然與事實不符；因
        此尚難單憑證人己○○有瑕疵之前揭警訊證詞，據為不利被告之證據。又證
        人己○○於警訊中供稱：其友人乙○○因心情不佳，故請其本人聯絡購買毒
        品海洛因，其遂於九十年九月四日下午利用其友人乙○○之0000000
        000號行動電話打給丙○○，要向丙○○購買海洛因六千元云云（偵查卷
        第二六頁）。而證人乙○○於警訊中則供稱：其本人利用其手機打電話向丙○○購買三千元之安非他命等語（偵卷第十八頁背面至十九頁），證人雙方
        於買賣標的、價錢若干、誰聯絡均顯然不符，可見前揭證人己○○與乙○○
        二人上開警訊供詞實均難採信。而證人己○○於原審及本院調查時則均證稱
        ，當日即九十年九月四日其友人乙○○打電話給其本人表示要購買毒品安非
        他命，惟其則向乙○○表示，其本人已未再施用毒品；因當日其本人要去桃
        園市逛街，且其本人亦要償還被告丙○○購買手機之欠款，故請乙○○駕駛
        小客車載其本人至桃園，以償還欠被告丙○○購買手機之款項，並順便逛街
        等語在卷，已如本判決理由欄第四段之（二）所述。可見公訴人以證人己○○前揭警訊中之供詞，即遽認被告丙○○有販賣毒品海洛因或安非他命與證
        人己○○一節，顯有可疑而難以採信。
（四）、證人乙○○於警訊中雖供稱：其本人利用其0000000000號行動電
        話打給丙○○，要向丙○○購買安非他命，並約好到桃園市○○路與民生路
        口時再打同一門號行動電話向丙○○取貨（指安非他命），係第一次於九十
        年九月四日下午五時許，要以新台幣三千元向丙○○購買安非他命云云（偵
        查卷第一八頁背面、一九頁）。嗣其於偵查中復證稱，九十年九月四日因當
        日心情不好，故於當日下午三、四時許去找己○○請她幫忙代為購買安非他
        命，隨後己○○即於車程途中打電話給一位叫「阿男」之人，表示要購買三
        千元之安非他命，對方即要其與己○○至桃園市○○路與民生路口等候，迨
        其與己○○到達之後，就有一人將渠等帶上樓，即被警察獲等語（偵查卷第
        六五頁背面至第六六頁）。惟證人乙○○於原審則證稱，其於當時有打電話
        要己○○代其本人購買安非他命，惟並不知己○○於電話中與對方如何講，
        只知對方叫渠等去那個地方等語（原審卷第五三頁至第五四頁）。惟上開乙○○之供詞已據證人己○○於本院調查中否認，並稱，乙○○並未託其購買
        安非他命，且其亦未收取乙○○之三仟元要購買毒品安非他命等語在卷（本
        院卷第一○九頁至第一一○頁）。再證人乙○○經本院調查其所供情節之真
        實性後，最後乃於本院調查中證稱：１、本人於案發當日因心情不好，遂以
        電話聯絡己○○，請己○○幫其代為購買安非他命，惟己○○表示她目前已
        未再施用毒品，並規勸其本人不要購買毒品，而且其本人亦未將款項交予己○○；隨後己○○請其本人至她桃園縣平鎮市家中，要陪其本人外出遊逛；
        嗣其本人即駕駛歐寶ＥＳ︱八七七０號自小客車前往己○○家，隨後駕車載
        己○○外出；在開車途中，己○○曾對其表示，要其本人駕車載她去償還手
        機的錢；之後己○○在車上一直使用行動電話與他人聯絡，惟講話內容其本
        人並不清楚，亦不知己○○錢是要還錢給誰。隨後到了桃園市○○路跟民生
        路口，己○○表示要下車，並要其本人在車上等；不久己○○回到其車旁並
        對其本人表示將車停好下車，其與己○○隨該二名男子至一處大樓樓上後，
        該二名男子隨即表明身分是警察，其於當時嚇一跳，因為其想己○○說要償
        還他人代購手機之費用，怎會有警察在該處；當時警察以為其與己○○是要
        去購買毒品，其實當時己○○是要去償還手機的款項；其本人並不認識被告
        丙○○。２、其本人於警訊筆錄中之陳述與在鈞院調查時所述不符，可能是
        其本人當時沒有仔細講清楚，致警察會錯意才會造成警訊所述與在鈞院調查
        前後不一之情況。至於其於警訊筆錄中簽名並按捺指印，係因其本人想趕快
        離開警局，故其並未仔細看警訊筆錄內容，實際上警訊筆錄內容並非正確而
        與實際情形不符合。３、至於其於偵查中所作之供述，係因警察當時於偵查
        中亦有開庭，曾對其表示其於偵查中之供述須與警訊筆錄相同，才不會有事
        ；故其於偵查中之陳述只好照警訊內容所述，惟其於偵查中之陳述亦非實在
        ，而與實際情形不合。４、至於其為求與警訊及偵查中所供述之內容相同，
        故於原審中亦作相同之供述。其本人於為警查獲當日確實有請證人己○○幫
        其購買毒品，故其本人才供稱『我說的才對』；實則己○○確有規勸其本人
        不要吸食毒品。５、九十二年一月十四日其於鈞院調查時供稱，『我要己○○幫我買安非他命，要買軟的，我有拿參仟元給己○○』、『當時我託己○○打電話找阿男買安非他命．．．』、『當時我在桃園市○○路車上拿參
        仟元給己○○』等語，皆係其本人依照之前之警訊內容之陳述答覆，惟事實
        上均與事實不符；各等語明確在卷（本院卷第一二四頁、第一三九頁至第一
        四四頁）。由此可知，證人乙○○於上開警訊與偵查中及原審中所稱有請己○○代為購買毒品三千元，並由己○○向被告丙○○購買毒品云云，其證詞
        顯有瑕疵，自難資為認定被告丙○○販賣毒品之證據。
（五）、證人己○○之上開警訊筆錄內容與乙○○前揭警訊與偵查中及原審之筆錄等
        既均有瑕疵而不足採，已如前述。則證人即警員徐仲享於本院調查時證稱，
        當時己○○與乙○○欲向被告丙○○購買毒品，故當她們二人抵達桃園市○○路和民生路時，就撥打被告丙○○之行動電話欲與被告丙○○聯繫購買毒
        品云云，顯與實情不合，自不足採。
（六）、至證人即承辦警員瀟湘瀚於原審固證稱：我接電話，丙○○沒接電話，己○○說有無貨、我問他要軟的或硬的，她說要軟的，軟的是海洛因，硬的是安
        非他命，其他十幾通電話有說要軟的、硬的，而乙○○與己○○來的時候，
        手臂都有注射針孔等語（原審卷第二○頁至第二一頁）；惟查，乙○○與己○○手臂，鈞無注射針孔等情，業經原審勘當庭勘驗乙○○、己○○二人手
        臂明確，並記明筆錄在卷（原審卷第五三頁至第五四頁），可見上開證人瀟
        湘瀚之證詞有瑕疵而難以採信。何況證人瀟湘瀚其與己○○並不相識，如何
        能知，電話中所聽之人，即是前來現場之己○○本人？可見證人瀟湘瀚所述
        ，有違經驗法則，難予採信。且證人瀟湘瀚於偵查中證稱：當時己○○說要
        買五、六千元的安及海等語（偵卷七十頁反面），又與原審前開證述不同，
        前後不一，實難憑信。又證人即承辦警員吳敬恆於原審調查時證稱：我在樓
        下，己○○一來就向我要貨，兩樣都要，並要拿六千給我，但沒說要多少份
        量，可能之前與丙○○說云云（原審卷第二一頁至第二二頁）；惟查：證人
        吳敬恆所言，她（即己○○）可能之前與丙○○說好了云云，無非臆測；而
        實際上，依證人瀟湘瀚所言，是瀟湘瀚與己○○通電話，並非被告丙○○，
        顯見上開證人吳敬恆之證述，顯有瑕疵；且證人瀟湘瀚是證稱己○○要海洛
        因，而吳敬恆則證稱己○○對於安非他命、海洛因兩樣都要，前揭證人瀟湘
        瀚與吳敬恆二人所言，顯然不符，均難採信。至證人吳敬恆雖於原審證稱，
        李義雄、胡志忠都有打電話來要貨，許志銘也是云云（原審卷第二二頁）；
        惟該等指述均經證人李義雄、胡志忠、許志銘等於警訊中堅決否認，此有警
        訊筆錄足徵（偵查卷第二一頁至第二三頁、第二八頁至第三二頁），衡諸證
        人吳敬恆與李義雄、胡志忠等人均不認識，其如何能知電話中所聽之人，即
        是前來現場之人？是此一證言，顯有瑕疵，難予採信。再者，倘被告丙○○
        有在前揭查獲處販毒，並有人打電話要向其購買毒品，衡情應當會於現場查
        獲有毒品，否則買主前來時，如何給貨﹖惟查本件在查獲現場，竟未扣得任
        何毒品，顯然有違情理；從而，自不能以該瀟湘瀚與吳敬恆二位證人有矛盾
        有瑕疵之證言，資為不利被告丙○○之證據。
（七）、另證人即承辦警員馬長生、歐陽健、丁○○於偵查中證稱：我只是在旁邊支
        援，所以鄭（仙梅）到底有無向吳（敬恆）表示購買毒品，我就不清楚等語
        （偵卷第七三頁反面），自難據為不利被告之證據；至其又證稱：鄭（仙梅
        ）到了樓上我有親見她要向洪（國男）買毒品，她的筆錄是我做的等語（偵
        卷第七三頁反面、七四頁），惟查：證人己○○到了所謂樓上，乃為警搜索
        控制著，衡情，其豈會在眾警面前表示要買毒品；且其他在場之警員馬長生
        、歐陽健，均未如此陳述，是證人丁○○此部份陳述，有違情理，尚難採信
        。又證人歐陽健於偵查中證稱：我看守李國忠不清楚情形等語（偵卷第六六
        頁反面），並無利與不利被告之問題；而證人馬長生於偵查中證稱：進入屋
        內只發覺李國忠在睡覺，我請同事蕭代接電話，結果發覺有人要來買毒品，
        後來就一起查獲等語（偵查卷第七○頁）；惟證人馬長生並未明白指陳何人
        、如何販賣何種毒品，尚難憑此空泛說辭，遽入被告丙○○販賣毒品罪責。
（八）、至於公訴人指稱0000000000行動電話通聯記錄一份，可資證明被告犯行云云
        。經查：偵查卷第七八頁至八九頁之行動電話通聯記錄共十二張，每張許多
        數字，並無何特別註記，實不知能證明何事由，自難採為不利於被告之證據
        。至警方搜索時所扣得之注射針筒、吸管、分裝袋一個等物，均為同案被查
        獲之李國忠（李國忠涉犯毒品罪嫌部分已另由警察機關移送檢察官偵辦）所
        有，此有李國忠簽名於扣押物品目錄表在卷可稽（偵查卷第三五頁至第三七
        頁）。故上揭搜索所扣得之物品自難資為被告丙○○販賣毒品之不利證據。
（九）、上開HM六九六九號白色賓士小客車為案外人李國忠所有，案發當時李國忠確
        實有託請被告丙○○代購便當，故由丙○○駕駛李國忠之上開白色賓士小客
        車代李國忠購買便當一節，亦據李國忠於警訊中供稱明確（偵查卷第五頁背
        面、第六頁）；由此可證，被告丙○○辯稱其駕駛上揭HM六九六九號白色賓
        士小客車代李國忠購買便當，即屬可信。
（十）、綜上調查，本件證人己○○之上開警訊筆錄內容與乙○○前揭警訊與偵查中
        及原審之筆錄等既均有瑕疵而不足採，已如前述。再者公訴人所舉之前開警
        員瀟湘瀚、吳敬恆、馬長生、歐陽健、丁○○及0000000000行動電話通聯記
        錄等均不足以證明被告丙○○確實涉有販賣第一級毒品海洛因與第二級毒品
        安非他命等犯行，均如上述。可見被告丙○○辯稱其並未販賣毒品海洛因或
        安非他命予己○○、乙○○等人，應堪採信。此外又查無其他積極事證足認
        被告丙○○確實涉犯有公訴人所指訴之上開販賣毒品犯行，揆諸首揭說明，
        因不能證明被告犯罪，自應為其無罪之諭知。
五、對於原審判決與檢察官上訴之判斷：本件經調查結果，並無證據足以證明被告丙○○確實有販賣第一級毒品海洛因與第二級毒品安非他命等犯行，已見前述。原
    審以本件缺乏積極確切證據據證明被告有上揭犯行，因而諭知被告無罪，經核並
    無不當。檢察官仍以上開證人己○○之前揭警訊供詞與乙○○前揭警訊與偵查中
    及原審之供詞及上揭警員即證人瀟湘瀚、吳敬恆、馬長生、歐陽健、丁○○等於
    偵查中之證詞及0000000000行動電話通聯記錄等為理由提起上訴，指摘原判決不
    當云云，惟經本院詳細調查並逐一說明前開證人己○○、乙○○等人不足採之理
    由，均如前述。故檢察官提起上訴指摘原判決不當，請求撤銷改判，為無理由，
    應予駁回。
六、至於上開Ａ1證人指稱涉有販毒之「劉哥」戊○○既本案經察機關搜索涉有販賣
    毒品之對象戊○○（民國六十一年一月一月十六日生，
    二四八六八四號）是否涉犯有販賣毒品犯行，自應由檢察官另行指揮警察機關偵
    辦，合併敘明。
據上論斷，應依刑事訴訟法第三百六十八條，判決如主文。
本案經檢察官劉家芳到庭執行職務。
中      華      民      國    九十二    年      六      月     十九     日
                              臺灣高等法院刑事第二十三庭
                                  審判長法  官  黃  瑞  華
                                        法  官  宋      祺
                                        法  官  陳  坤  地
右正本證明與原本無異。
如不服本判決，應於收受送達後十日內向本院提出上訴書狀，其未敘述上訴之理由者
並得於提起上訴後十日內向本院補提理由書（均須按他造當事人之人數附繕本）。
                                        書記官  陳  建  邦
中      華      民      國    九十二    年      七      月      二      日


司法院資訊處製作；財團法人民間司法改革基金會備份。
